臺灣彰化地方法院刑事判決
110年度訴字第196號
公  訴  人  臺灣彰化地方檢察署檢察官 
被      告  鄭秉鑫



選任辯護人  蔡奉典律師
上列被告因妨害秘密等案件，經檢察官提起公訴(109年度偵字第
4162號)，本院判決如下：
    主    文
一、乙○○犯恐嚇危害安全罪，處有期徒刑參月，如易科罰金，以
    新臺幣壹仟元折算壹日。扣案之iphone手機壹支沒收。又犯
    播送竊錄之非公開活動及身體隱私部位內容罪，處有期徒刑
    伍月，如易科罰金，以新臺幣壹仟元折算壹日。扣案之廠牌
    HP惠普筆記型電腦壹臺、iphone手機壹支、隨身碟壹個、記
    憶卡壹個及USB壹個均沒收。應執行有期徒刑柒月，如易科
    罰金，以新臺幣壹仟元折算壹日。沒收部分併執行之。
二、其餘被訴部分公訴不受理。　　
    犯罪事實
一、乙○○與甲○○於民國108年12月間至109年1月底係交往中之男
    女朋友，而乙○○曾於雙方交往期間，在彰化縣○○鄉○○村○○路
    0段000號0樓，擅自以具有錄影功能之監視器拍攝甲○○背部
    裸體與雙方發生性交行為之非公開活動影片(乙○○此部分所
    涉妨害秘密罪嫌，業經甲○○於第一審辯論終結前具狀撤回告
    訴，由本院為下述不受理判決)。嗣甲○○於109年1月底提議
    分手，乙○○為逼使甲○○出面，竟基於恐嚇之單一犯意，於10
    9年2月間至同年3月22日，接續以其持用之手機致電甲○○，
    對甲○○恫嚇稱「做一次，刪掉一段，我有很多檔案」、「阿
    一次換一份回去阿」等語；或以iMessage、通訊軟體LINE傳
    送內容「你的不理不睬，只會加重傷害，不會減輕，說到的
    我是肯定作的，快慢而已」、「不用多久整條巷子就會開始
    討論你的事了」、「八掛總是傳的快」、「來一段很淫蕩的
    叫春視頻，欲看從速喔」、「讓我想一想看怎樣讓現在和你
    在店裡的人觀賞這部好片」、「或許你也蠻喜歡讓別人觀看
    的刺激感吧!」、「今天我再拿去店裡給你看正面，你再不
    看我給你店裡的任何人幫你看…」、「 越想越火，玩我。跟
    你沒完沒了了」等文字內容至甲○○所持用之手機上，使甲○○
    心生畏懼，致生危害於安全。
二、乙○○知悉其於109年3月4日，在彰化縣○○鄉○○村○○路0段000
    號住處2樓房間內，未經甲○○同意，無故以具有錄影功能之
    監視器竊錄甲○○祼體與乙○○發生性交行為之非公開活動及身
    體隱私部位之影片，客觀上足以刺激或滿足性慾，並引起普
    通一般人羞恥或厭惡感而侵害性之道德感情。乙○○為令甲○○
    出面洽談感情事宜，竟將該影片拷貝儲存到其使用之手機內
    ，並於109年3月16日19時許至20時許間，基於播送無故以錄
    影竊錄他人非公開之活動及身體隱私部位內容及播送猥褻影
    像之犯意，在甲○○工作之彰化縣○○市○○路000號「○○○」，當
    時有甲○○同事與老闆等多人在場之情況下，稱要將前揭影片
    給大家看，隨即將該竊錄影片以其持有之手機播放並放在桌
    上供人觀覽，而以上開方式播送無故以錄影竊錄他人非公開
    之活動及身體隱私部位內容影片及猥褻影像供人觀覽(起訴
    書誤載乙○○上開播送之竊錄影片，係其於109年1月不詳時間
    竊錄，惟公訴人已當庭更正。另檢察官就乙○○於109年3月4
    日竊錄非公開活動及身體隱私部位內容之行為，並未提起公
    訴)。嗣經甲○○報警處理，經警於109年3月26日12時許持本
    院核發之搜索票，前往上揭住處執行搜索，扣得乙○○所有之
    廠牌HP惠普筆記型電腦1臺、iphone手機1支、隨身碟1個、
    黑色監視器1個、記憶卡1個。乙○○並於109年7月13日偵查時
    ，交付USB1個予檢察官查扣。
三、案經甲○○訴由彰化縣警察局員林分局報告臺灣彰化地方檢察
    署檢察官偵查起訴。
    理    由
壹、有罪部分
一、證據能力方面
(一)被告以外之人於審判外之陳述，雖不符刑事訴訟法第159條
    之1至第159條之4等規定，而經當事人於審判程序同意作為
    證據，法院審酌該言詞陳述或書面陳述作成時之情況，認為
    適當者，亦得為證據。當事人、代理人或辯護人於法院調查
    證據時，知有刑事訴訟法第159條第1項不得為證據之情形，
    而未於言詞辯論終結前聲明異議者，視為有前項之同意，刑
    事訴訟法第159條之5定有明文。查本判決所引用被告以外之
    人於審判外之言詞及書面陳述，公訴人未於言詞辯論終結前
    聲明異議，且於本院審理時不爭執證據能力，同意採為證據
    (見本院卷第212頁)；被告乙○○及其辯護人於本院審理時同
    意有證據能力(見本院卷第212頁)。而本院審酌該等供述證
    據作成及取得之狀況，並無違法、不當或顯不可信之情形，
    且為證明被告犯罪事實存否所必要，以之作為證據，認屬適
    當，依刑事訴訟法第159條之5規定，均具有證據能力。
(二)刑事訴訟法第159條至第159條之5有關傳聞法則之規定，乃
    對於被告以外之人於審判外之言詞或書面陳述之供述證據所
    為規範。至非供述證據之物證，或以科學、機械之方式，對
    於當時狀況所為忠實且正確之記錄，性質上並非供述證據，
    均應無傳聞法則規定之適用，如該非供述證據非出於違法取
    得，並已依法踐行調查程序，即不能謂其無證據能力。本案
    以下所引用之非供述證據，並無證據證明係違法取得，復經
    本院依法踐行調查程序，該等證據自得作為本案裁判之資料
    。
二、認定犯罪事實所憑之證據及理由
(一)犯罪事實欄一所示部分
　　上開犯罪事實欄一所示之犯罪事實，業經被告坦承不諱，核
    與證人即告訴人甲○○於警詢及偵查時證述之情節相符【見10
    9年度偵字第4162號卷(下稱偵卷)第13至16、89、90、145頁
    】。並有彰化縣警察局員林分局搜索、扣押筆錄、扣押物品
    目錄表、錄音譯文及iMessage、LINE聯繫紀錄擷圖照片等資
    料附卷足稽(見偵卷第25、26、29、35、37、40至42頁)。且
    有iphone手機1支扣案可佐。足認被告上開任意性之自白與
    事實相符，堪以採信，此部分犯罪事證明確，被告此部分犯
    行堪以認定，應予依法論科。　　
(二)犯罪事實欄二所示部分
　　訊據被告固供承有於犯罪事實欄二所示之時間、地點，攝錄
    告訴人祼體與其發生性交行為之非公開活動及身體隱私部位
    之影片，並將該影片拷貝儲存到其使用之手機內。嗣於109
    年3月16日19時許至20時許間，在告訴人工作地點，當時有
    告訴人同事與老闆等多人在場之情況下，將該影片以其使用
    之手機撥放並放在桌上供人觀覽，而承認播送猥褻影像犯行
    等事實。惟矢口否認有何播送竊錄他人之非公開活動及身體
    隱私部位內容犯行，辯稱：告訴人在109年2月間曾在我電腦
    刪除我們2人的性愛影片，她刪除的性愛影片錄影地點就是
    我上開住處2樓房間，告訴人於109年2月間已經知道我住處2
    樓房間都有錄影設備在錄影。所以我與告訴人於109年3月4
    日在我住處2樓房間為性交行為時，會被房間內的錄影設備
    錄影存檔，此為告訴人明知之事，告訴人也沒有反對的意思
    ，因此這個影片並非我所竊錄。則我於109年3月16日，在告
    訴人工作地點以手機播放該影片，即與刑法315條之2第3項
    所定構成要件不符云云。經查：
  1.被告於109年3月4日，在上址住處2樓房間內，以具有錄影功
    能之監視器攝錄告訴人祼體與其發生性交行為之非公開活動
    及身體隱私部位之影片，並將該影片拷貝儲存到其使用之手
    機內。其後被告為令告訴人出面洽談感情事宜，於109年3月
    16日19時許至20時許間，在上述告訴人工作地點，當時有告
    訴人同事與老闆等多人在場之情況下，稱要將前揭影片給大
    家看，隨即將該影片以其持有之手機撥放並放在桌上供人觀
    覽，而以上開方式播送猥褻影像供人觀覽等事實，業據被告
    供承在卷。復經證人即告訴人於警詢、偵查、本院審理時、
    證人黃○○於於警詢時證述綦詳(見偵卷第13至16、89、90、1
    46、153至155、161至163頁，本院卷第198至206)。並有前
    述彰化縣警察局員林分局搜索、扣押筆錄、扣押物品目錄表
    、性愛影片擷圖照片、被告上址住處2樓房間照片及警方查
    看上開扣案之筆記型電腦、手機、記憶卡內容之擷圖照片、
    彰化縣警察局員林分局以109年12月29日員警分偵字第10900
    38143號函檢送之本案相關蒐證照片等資料在卷可參(見偵卷
    第25、26、29、39、46至48、151、165至169頁)。且經本院
    勘驗扣案記憶卡內之錄影檔案明確，有本院勘驗筆錄(見本
    院卷第112頁)及本院擷取之錄影畫面照片【置於本院卷附之
    證物袋(一)】附卷足憑。並有廠牌HP惠普筆記型電腦1臺、i
    phone手機1支、隨身碟、黑色監視器、記憶卡及USB各1個扣
    案可佐，此部分事實應堪認定。
  2.被告雖以上開情詞置辯，然查證人即告訴人於本院審理時具
    結證稱：我於108年12月到109年間跟被告交往，之後我於10
    9年1月底提議分手，過程中我希望和平分手，但被告一直想
    要挽回。我們在分手之前發生性關係時，完全不會互相拍照
    或錄影來留做兩個人的留念。我在109年1月分手之前跟被告
    發生性關係時，我根本就不知道他有在錄影，沒有什麼同不
    同意的問題，我如果知道他有在錄影的話，不會同意他錄影
    ，我絕對不會這樣做。我從來沒有也不會同意我跟被告在發
    生性關係時，他錄影、錄音、拍照。我於109年3月間知道被
    告有錄這些性愛影片或照片等事情，是因為他打來跟我講，
    他有用聲音，然後說要散播這個影片給我同事跟家人看，所
    以我才會知道。偵卷第39頁照片編號1是被告用LINE傳給我
    的不雅照片，這張照片發生性行為的地點在他的租屋處2樓
    房間。被告於109年2月間，用LINE傳給我很多張不雅照片給
    我看，這張照片是其中1張，我看了這些不雅照片之後，他
    就馬上收回。我用LINE回覆說他為什麼會有這種照片 ，我
    要求他全部刪除，也口頭要求他不能再拍。我於109年2月在
    被告住處他的電腦裡刪除一些性愛畫面，因為當時我知道了
    ，所以我叫他刪掉，當時他跟我說全部都刪了。我刪除的這
    些性愛影片，發生性愛的地點在被告住處2樓房間。我決定
    分手之後還有跟被告發生過性愛，法院勘驗的性關係影像拍
    攝當時，被告所有的錄影、錄音跟拍照我完全不知情。對於
    法院勘驗錄影畫面擷圖照片右上方的日期是109年3月4日，
    我沒有意見，但這次被拍攝我完全不知道，我完全不知道這
    次性交被告有錄影。被告於109年3月16日19時許至20時許，
    到我工作的地點「○○○」，在我同事、老闆等人都在場的情
    況下，以手機播放的我與被告性交錄影畫面，就是109年3月
    4日我跟他的性交錄影畫面等語明確(見本院卷第198至206頁
    )。
  3.依告訴人上開證詞，可知渠雖於109年2月間知悉渠與被告在
    被告住處房間2樓發生性交行為時遭被告竊錄，然渠立即要
    求被告刪除及不得再拍攝，並到被告住處，將其電腦內之性
    愛影片刪除。告訴人根本不知道被告於109年3月4日會繼續
    竊錄雙方發生性交行為之影片，遑論同意被告拍攝。又告訴
    人於108年12月間至109年1月底與被告交往時，即不曾同意
    亦不知道被告會錄影竊錄雙方發生性交行為之影片，且告訴
    人於警詢及偵查時業已證述渠於109年1月底提議分手後，被
    告自109年2月開始威脅、打電話騷擾渠，並表示如果不復合
    的話，就騷擾渠家人，且揚言將渠等間之性愛影片傳給渠家
    人觀看等情(見偵卷第14、145頁)。被告亦坦承犯罪事實欄
    一所示之犯行。足見被告於109年2月間，為逼使告訴人出面
    ，已開始以其手上有其與告訴人間之性愛影片恫嚇告訴人。
    則告訴人於109年2月間起，既知道被告會挾雙方間發生性交
    行為之影片恐嚇、騷擾渠，實不可能於日後與被告發生性交
    行為時，仍同意被告錄影、拍照或以任何方式紀錄留存，否
    則豈不是又讓被告獲得雙方間性愛之影片、照片等相關物品
    並可藉此威脅、騷擾告訴人。基上，告訴人證稱被告於109
    年3月4日在其住處2樓房間內，所攝錄渠祼體與被告發生性
    交行為之非公開活動及身體隱私部位之影片，均是被告在告
    訴人不知情形下所拍攝，未經過渠同意，渠也不可能同意等
    節，應堪採信。從而，被告上開於109年3月4日所拍攝告訴
    人裸體與其發生性交行為之影片，係未經告訴人同意，而以
    錄影方式竊錄告訴人發生性交行為之非公開活動及身體隱私
    部位，應堪認定。被告前開辯解，核係事後卸責之詞，洵不
    足取。又該影片內容為告訴人裸露身體與被告發生性交之行
    為，客觀上足以刺激或滿足性慾，並引起普通一般人羞恥或
    厭惡感而侵害性之道德感情，屬猥褻影像，且係被告無故以
    錄影竊錄告訴人非公開之活動及身體隱私部位，則被告於10
    9年3月16日19時許至20時許間，在前述告訴人工作地點，當
    時有告訴人同事與老闆等多人在場之情況下，將該影片以其
    持有之手機播放並放在桌上供人觀覽，已構成播送竊錄之非
    公開活動及身體隱私部位內容及播送猥褻影像等犯行無誤。
  4.綜上所述，被告所為犯罪事實欄二所示之犯罪事證明確，被
    告此部分犯行亦堪以認定，應予依法論科。　　　　
三、論罪科刑
(一)核被告就犯罪事實欄一所為，係犯刑法第305條之恐嚇危害
    安全罪；就犯罪事實欄二所為，係犯刑法第315條之2第3項
    播送竊錄之非公開活動及身體隱私部位內容罪及同法第235
    條第1項之播送猥褻影像罪。
(二)被告係在密切接近之時間恐嚇告訴人，侵害相同之法益，各
    行為之獨立性極為薄弱，依一般社會健全觀念，難以強行分
    開，應認係數個舉動之接續施行，應屬接續犯，僅為包括之
    一罪。
(三)被告係以一行為同時犯播送竊錄之非公開活動及身體隱私部
    位內容罪及播送猥褻影像罪，為想像競合犯，依刑法第55條
    規定，應從一重之播送竊錄之非公開活動及身體隱私部位內
    容罪處斷。
(四)被告所犯恐嚇危害安全罪、播送竊錄之非公開活動及身體隱
    私部位內容罪間，犯意各別，行為互殊，應予分論併罰。
(五)爰審酌被告與告訴人原為男女朋友，告訴人於109年1月底提
    議分手後，被告為逼使告訴人出面，竟對告訴人為上開恐嚇
    行為，令告訴人畏懼不安。被告並另至告訴人工作地點，在
    告訴人同事與老闆等多人在場之情況下，將其無故以錄影方
    式竊錄之告訴人祼體與其發生性交行為之非公開活動及告訴
    人身體隱私部位等足以引起他人性慾之猥褻影像，以其持有
    之手機播放且放在桌上供人觀覽，侵害告訴人之隱私、對告
    訴人身心造成傷害，亦破壞社會秩序、善良風俗，被告所為
    應予非難。併斟酌被告各該犯罪之動機、目的、手段，於犯
    罪後，坦承恐嚇危害安全、播送猥褻影像等犯行，且與告訴
    人達成調解，有本院110年度員司刑移調字第34號調解程序
    筆錄在卷足參(見本院卷第79、80頁)，告訴人並稱被告目前
    均有依調解條件，按月賠償予渠(見本院卷第200頁)。兼考
    量被告自述家庭成員有雙親、2個姐姐、1個哥哥，其未婚但
    有1個女兒，教育程度為高職畢業，從事寵物飼養買賣，月
    收入不一定，經濟狀況尚可及檢察官、辯護人對於被告科刑
    之意見(見本院卷第217、218頁)等一切情狀，分別量處如主
    文所示之刑，並均諭知易科罰金之折算標準。復衡酌被告上
    開犯行之犯罪情節、侵害之法益、各該犯罪行為之不法與罪
    責程度等一切情狀，定其應執行之刑及易科罰金之折算標準
    。
(六)被告前因公共危險案件，經本院以107年度交訴字第41號判
    決判處有期徒刑1年，緩刑3年確定，於110年6月8日緩刑期
    滿未經撤銷緩刑之宣告，其刑之宣告失其效力一節，固有臺
    灣高等法院被告前案紀錄表附卷可佐。惟本院審酌被告僅為
    逼使提議分手之告訴人出面，即於前案緩刑期間對告訴人為
    上述犯行，法治觀念淡薄，且毫不尊重告訴人之感受及權利
    ，影響告訴人之身心狀況，爰認被告尚無以暫不執行為適當
    之情事，無從宣告緩刑。
(七)沒收之說明：
  1.扣案之iphone手機1支係被告所有，供其為犯罪事實欄一、
    二所示犯行所用之物；扣案之廠牌HP惠普筆記型電腦1臺、
    隨身碟、記憶卡及USB各1個亦均為被告所有，且該等物品與
    前揭扣案之手機內，均有上述被告竊錄之告訴人非公開活動
    及身體隱私部位內容等猥褻影像等情，已據被告供承在卷(
    見偵卷第6、119頁，本院卷第210至211頁)，爰依刑法第38
    條第2項前段、第235條第3項、第315條之3等規定，宣告沒
    收。
  2.扣案之黑色監視器1個係被告所有，供其於109年3月4日用以
    竊錄告訴人非公開活動及身體隱私部位之影片一節，固經被
    告陳明在卷(見偵卷第7、8頁，本院卷第211頁)。惟該監視
    器內並無前述竊錄內容之影片，而是儲存在扣案之記憶卡內
    (見偵卷第6頁)。又檢察官就被告於109年3月4日竊錄非公開
    活動及身體隱私部位內容之行為，既未提起公訴，難認屬被
    告為上開犯罪之工具，爰不予宣告沒收。　　
貳、公訴不受理部分
一、公訴意旨另以：被告於與告訴人交往期間之109年1月不詳時
    間，在彰化縣○○鄉○○村○○路0段000號0樓，基於妨害秘密之
    犯意，未經告訴人之同意，擅自以具有錄影功能之監視器拍
    攝告訴人背部裸體與雙方發生性交行為之非公開活動影片。
    因認被告涉犯刑法第315條之1第2款無故以錄影方式竊錄他
    人非公開活動及身體隱私部位罪嫌。　　
二、告訴乃論之罪，告訴人於第一審辯論終結前，得撤回其告訴
    。又告訴經撤回者，應諭知不受理之判決，刑事訴訟法第23
    8條第1項、第303條第3款分別定有明文。
三、經查上開公訴意旨所稱被告涉犯刑法第315條之1第2款之無
    故以錄影方式竊錄他人非公開活動及身體隱私部位罪嫌部分
    ，依刑法第319條規定，須告訴乃論。茲因被告已與告訴人
    達成調解，告訴人並於第一審辯論終結前具狀撤回告訴，有
    本院110年度員司刑移調字第34號調解程序筆錄及刑事撤回
    告訴狀附卷可稽(見本院卷第79至81頁)。揆諸上開說明，爰
    就被告此部分犯行，諭知不受理之判決。　　
據上論斷，應依刑事訴訟法第299條第1項前段、第303條第3款，
刑法第235條第1項、第305條、第315條之2第3項、第55條、第41
條第1項前段、第8項、第51條第5款、第38條第2項前段、第235
條第3項、第315條之3、第40條之2第1項，刑法施行法第1條之1
第1項，判決如主文。
本案經檢察官賴志盛提起公訴，檢察官陳詠薇、黃建銘到庭執行
職務。
中    華    民    國   110    年   10    月    7     日
                  刑事第三庭   審判長法  官  廖健男
                                     法  官  胡佩芬
                                     法  官  林慧欣
以上正本證明與原本無異。　　　　　　　　　　　　　　　　
如不服本判決應於收受判決後20日內向本院提出上訴書狀，並應
敘述具體理由。其未敘述上訴理由者，應於上訴期間屆滿後20日
內向本院補提理由書(均須按他造當事人之人數附繕本)「切勿逕
送上級法院」。
告訴人或被害人對於判決如有不服具備理由請求檢察官上訴者，
其上訴期間之計算係以檢察官收受判決正本之日期為準。
中    華    民    國   110    年   10    月    7     日
                                     書記官  楊雅芳
附錄本案論罪科刑法條：
中華民國刑法第235條
散布、播送或販賣猥褻之文字、圖畫、聲音、影像或其他物品，
或公然陳列，或以他法供人觀覽、聽聞者，處二年以下有期徒刑
、拘役或科或併科九萬元以下罰金。
意圖散布、播送、販賣而製造、持有前項文字、圖畫、聲音、影
像及其附著物或其他物品者，亦同。
前二項之文字、圖畫、聲音或影像之附著物及物品，不問屬於犯
人與否，沒收之。
中華民國刑法第305條
以加害生命、身體、自由、名譽、財產之事恐嚇他人，致生危害
於安全者，處二年以下有期徒刑、拘役或九千元以下罰金。
中華民國刑法第315之2
意圖營利供給場所、工具或設備，便利他人為前條之行為者，處
五年以下有期徒刑、拘役或科或併科五十萬元以下罰金。
意圖散布、播送、販賣而有前條第二款之行為者，亦同。
製造、散布、播送或販賣前二項或前條第二款竊錄之內容者，依
第一項之規定處斷。
前三項之未遂犯罰之。